臺灣屏東地方法院刑事判決　　　　　　　　　　　　　　九十四年度訴緝字第七號
　　公　訴　人　臺灣屏東地方法院檢察署檢察官
　　被　　　告　甲○○　男　三.
右列被告因違反毒品危害防制條例案件，經檢察官提起公訴（九十三年度毒偵字第六
五五號），被告於本院準備程序中就被訴事實為有罪之陳述，經本院合議庭裁定由受
命法官獨任依簡式審判程序審理，判決如左：
    主  文
甲○○施用第一級毒品，處有期徒刑壹年。又施用第二級毒品，處有期徒刑拾月。應
執行有期徒刑壹年捌月。
    事  實
一、甲○○曾於民國八十七年間因施用毒品案件，經本院八十七年度毒聲字第一一四
    號裁定送觀察勒戒後，因認無繼續施用傾向，經臺灣屏東地方法檢察署檢察官於
    八十七年十一月十九日以八十七年度偵字第七七七○號為不起訴處分確定。復於
    八十九年間因施用毒品案件，經本院八十九年度毒聲字第五九一號裁定送觀察勒
    戒，因認有繼續施用毒品傾向，再經本院以八十九年毒聲字第一九八八號裁定令
    入戒治處所施以強制戒治一年，刑罰部分則經本院八十九年度潮簡字第五一六號
    判處有期徒刑六月確定。上開強制戒治期間，雖曾因戒治成效良好，經本院九十
    年度毒聲字第一二六號裁定停止戒治，惟又因於保護管束期間施用毒品，經本院
    裁定撤銷停止戒治，嗣於九十一年五月十九日戒治期滿，復經臺灣高等法院高雄
    分院九十一年度上易字第七六七號判處有期徒刑七月確定。另因轉讓毒品案件，
    經本院八十九年度訴字第七○八號判處有期徒刑十月，嗣經臺灣高等法院高雄分
    院九十年度上訴字第三三四號判決上訴駁回確定，上開經法院判處有期徒刑確定
    之三案經合併執行，甫於九十二年七月十七日假釋出監，保護管束期間至九十三
    年三月二十四日，詎其仍未戒絕毒癮，又於假釋期間，分別基於施用第一級毒品
    海洛因、甲基安非他命（起訴書誤載為安非他命，經檢察官當庭更正之）之犯意
    ，於九十三年三月二日某時，在其位於屏東縣琉球鄉○○路一巷二二號住處，以
    將毒品海洛因摻入煙草，再點燃香菸吸食之方式，施用第一級毒品海洛因一次；
    另以將毒品甲基安非他命置於玻璃球吸食器內，下方點火加熱燒烤，再以口鼻吸
    食蒸發體之方式，施用第二級毒品甲基安非他命一次。嗣於同年三月四日十四時
    二十分許，為警在屏東縣枋寮鄉○○路八一號旁之車內查獲。
二、案經屏東縣警察局屏東分局報告臺灣屏東地方法院檢察署檢察官偵查起訴。
    理  由
一、本件被告甲○○所犯係死刑、無期徒刑、最輕本刑為三年以上有期徒刑以外之罪
    ，其於本院準備程序中就被訴事實為有罪之陳述，經本院合議庭裁定由受命法官
    獨任依簡式審判程序，先予敘明。
二、右揭事實，訊據被告甲○○於本院審理中坦承不諱，而被告為警查獲後經採尿送
    初驗、複驗結果，均呈嗎啡、安非他命陽性反應，亦有屏東縣衛生局煙毒及麻醉
    藥品委託檢驗通知書、高雄醫學大學附設中和紀念醫院濫用藥物尿液檢驗報告各
    一紙在卷可稽，足認被告之自白，應與事實相符，堪予採信。被告曾於八十七年
    間因施用毒品案件，經本院八十七年度毒聲字第一一四號裁定裁定送觀察勒戒後
    ，因認無繼續施用傾向，經臺灣屏東地方法檢察署檢察官於八十七年十一月十九
    日以八十七年度偵字第七七七○號為不起訴處分確定。復於八十九年間因施用毒
    品案件，經本院八十九年度毒聲字第五九一號裁定送觀察勒戒，因認有繼續施用
    毒品傾向，再經本院以八十九年毒聲字第一九八八號裁定令入戒治處所施以強制
    戒治一年，刑罰部分則經本院八十九年度潮簡字第五一六號判處有期徒刑六月確
    定。上開強制戒治期間，雖曾因戒治成效良好，經本院九十年度毒聲字第一二六
    號裁定停止戒治，惟又因於保護管束期間施用毒品，經本院裁定撤銷停止戒治，
    嗣於九十一年五月十九日戒治期滿等情，亦有臺灣屏東地方法院檢察署刑案資料
    查註紀錄表、同署全國施用毒品案件紀錄表、臺灣高等法院被告全國前案紀錄表
    各一份附卷可考，是被告本件所為施用第一級毒品、第二級毒品犯行，自應依法
    論科。
三、按海洛因係毒品危害防制條例所定之第一級毒品，而甲基安非他命則係同條例所
    定之第二級毒品，均不得非法施用，是核被告甲○○所為，係犯毒品危害防制條
    例第十條第一項之施用第一級毒品罪及同條第二項之施用第二級毒品罪。被告為
    施用毒品海洛因及甲基安非他命而分別持有上開毒品之低度行為，已為其施用之
    高度行為所吸收，均不另論罪。被告所犯施用第一級毒品及施用第二級毒品之二
    罪間，犯意各別，行為互殊，應予分論併罰。爰審酌被告有多次毒品前科，復歷
    經毒品戒斷之保安處分程序已如前述，仍未徹底戒除毒癮，顯見其意志不堅，有
    違政府訂定毒品危害防制條例之美意，實不宜輕縱，惟考量施用毒品係戕害自身
    健康、尚未害及他人，施用期間次數僅有一次及犯後坦承犯行等一切情狀，分別
    量處如主文所示之刑，並定其應執行之刑。
四、至被告於本院審理中因傳拘無著，經本院發佈通緝，嗣於九十四年三月二日為警
    緝獲到案，並經警採尿送驗結果，復呈嗎啡、甲基安非他命陽性反應，此有高雄
    市立凱旋醫院濫用藥物尿液檢驗報告一份附卷可佐（見本院卷第四七頁），固可
    認定被告於九十四年三月二日為警採尿時間回溯七十二小時內之某時，又有施用
    第一級毒品海洛因、第二級毒品甲基安非他命各一次，然被告於本案施用毒品之
    時間，距離本次通緝查獲前施用時間相隔已有一年，且於此期間內，被告亦無其
    他施用毒品案件為警查獲，有卷附臺灣高等法院被告全國前案紀錄表可參，是依
    現存卷證，自難遽認被告於長達一年之期間內，確有相當頻率之連續施用毒品犯
    行，是本院尚難併予審理，應由檢察官另行偵查為宜，附予敘明。
據上論斷，應依刑事訴訟法第二百七十三條之一第一項、第二百九十九條第一項前段
，毒品危害防制條例第十條第一項、第二項，刑法第十一條前段、第五十一條第五款
，判決如主文。
本案經檢察官劉俊儀到庭執行職務。
中      華      民      國      九十四     年    三   月    三十一      日
                                      臺灣屏東地方法院刑事第四庭
                                          法  官  劉敏芳
以上正本證明與原本無異。
如不服本判決應於收受本判決送達後十日內向本院提出上訴書狀，其未敘述上訴理由
者，並得於提起上訴後十日內向本院補提理由書狀（均須按他造當事人之人數附繕本
）「切勿逕送上級法院」
                                          書記官  許倬維
中      華      民      國      九十四     年     三     月    三十一   日
毒品危害防制條例第十條：
施用第一級毒品者，處六月以上五年以下有期徒刑。
施用第二級毒品者，處三年以下有期徒刑。
